【裁判字號】    89,上易,211
【裁判日期】    890224
【裁判案由】    傷害
【裁判全文】
臺灣高等法院臺南分院刑事判決            八十九年度上易字第二一一號  Ａ
      上  訴  人
      即  被  告  甲  ○  ○
右上訴人因傷害案件，不服臺灣嘉義地方法院八十八年度易字第一三一三號中華民國
八十八年十二月廿日第一審判決（起訴案號：臺灣嘉義地方法院檢察署八十八年度偵
字第七三五七號），提起上訴，本院判決如左：
      主      文
上訴駁回。
      事      實
一、甲○○於民國八十八年十月九日晚上十一時三十分許，在嘉義市○○○街十一號
    友人陳坤陽住處，因細故與其同居人乙○○發生爭吵，竟基於傷害故意，以手電
    筒及布鞋丟擲乙○○，並出手毆打乙○○，致乙○○受有右唇部挫傷皮下瘀血○
    ‧八公分×○‧二公分、左顏面部挫傷皮下紅三公分×二公分、右頭後部挫傷皮
    下腫三公分×二公分、右大腿部挫傷皮下瘀血四公分×二公分、左上臂部挫傷皮
    下瘀血三公分×二公分、右上臂部挫傷皮下瘀血三公分×二公分傷害。
二、案經乙○○訴請臺灣嘉義地方法院檢察署檢察官偵查起訴。
      理      由
一、訊據上訴人即被告甲○○雖供承有於右揭時間在友人陳坤陽住處，與乙○○發生
    口角，惟矢口否認有傷害之犯行，辯稱：伊未毆打告訴人乙○○，當時僅拉乙○
    ○找人評理，因乙○○拉扯，始造成受傷等語。
二、惟查右揭事實業據告訴人乙○○指訴綦詳，並經目擊證人陳坤陽證述屬實，復有
    行政院衛生署嘉義醫院出具之驗傷診斷書乙紙在卷足資佐證。其次參以被告甲○
    ○偵查中即供稱：「．．．只是拉她（指乙○○），要去找民生村長評理，她不
    去．．．」「（為何她身上有多處受傷？）拉扯間造成的，因為她有反抗」等語
    （詳八十八年度他字第一四四二號卷第九頁背面）。而告訴人乙○○於原審法院
    復指稱被告甲○○以手電筒、布鞋毆傷乙○○等情；而證人陳坤陽於原審法院亦
    到庭具結證稱：「（八十八年十月九日晚上十一時三十分許，在上開地址有無看
    到被告以手電筒打乙○○？）手電筒有丟她．．．他們確實有在我家吵架」「．
    ．．有看到他們在拉扯」等語（詳原審卷第十四頁背面第一行至第四行），足證
    被告甲○○確與乙○○吵架拉扯，並曾以手電筒丟擲乙○○，復以布鞋毆打乙○
    ○成傷，極臻明確。被告甲○○猶以：伊未毆打乙○○云云，斤斤置辯，顯非可
    採。故其傷害犯行，事證明確，堪以認定。
三、核被告甲○○所為，係犯刑法第二百七十七條第一項傷害罪。
四、原審以被告甲○○罪證明確，因予適用刑法第二百七十七條第一項、第四十一條
    、罰金罰鍰提高標準條例第一條前段、第二條規定，並審酌被告甲○○犯罪動機
    、目的、手段及犯罪後態度與所生危害等一切情狀，量處拘役五十日，復依法諭
    知如易科罰金以三百元折算一日之標準。本院經核原判決認事用法，並無不合，
    量刑亦稱允當。上訴意旨，指摘原判決不當，為無理由，應予駁回。
據上論斷，應依刑事訴訟法第三百六十八條，判決如主文。
本案經檢察官劉欽銘到庭執行職務。
中    華    民    國      八十九      年      二      月      二十四    日
                                  臺灣高等法院臺南分院刑事第六庭
                                      審判長法官  林    金    村
                                            法官  黃    壽    燕
                                            法官  茆    臺    雲
右正本證明與原本無異。
不得上訴。
                                      法院書記官  吳    銘    添
中    華    民    國      八十九      年      二      月      二十九    日
附錄：本判決論罪科刑法條
刑法第二百七十七條第一項：
傷害人之身體或健康者，處三年以下有期徒刑、拘役或一千元以下罰金。


司法院資訊處製作；財團法人民間司法改革基金會備份。
